【裁判字號】    90,易,3189
【裁判日期】    901108
【裁判案由】    過失致死等
【裁判全文】
臺灣板橋地方法院刑事判決                          九十年度易字第三一八九號
    公  訴  人  臺灣板橋地方法院檢察署檢察官
    被      告  甲○○
右列被告因過失致死等案件，經檢察官提起公訴（九十年度偵字第一三二二號），本
院判決如左：
    主  文
甲○○因過失致人於死，處有期徒刑柒月。緩刑貳年。
    事  實
一、緣甲○○於民國八十六年間，向楊麗娜承租位於臺北縣鶯歌鎮○○路二０六巷二
    十八號一、二、三樓房屋使用，其長子賴添龍智力不足領有重度殘障手冊，甲○
    ○與其夫乙○○住於二樓，賴添龍住在三樓，甲○○於八十九年八月十日二十一
    時許與賴添龍、次子賴添明、三子賴添風離家前往餐廳欲與乙○○共進晚餐，因
    乙○○與吳金郎另在臺北縣鶯歌鎮○○路二九六巷順緣釣蝦場喝酒而未相遇，賴
    添明、賴添風騎乘機車轉往台北縣土城市同鄉家中過夜，甲○○與賴添龍轉回家
    中，賴添龍在三樓就寢，吳金郎於隔日凌晨一時三十分許，送乙○○回家，乙○
    ○因怕甲○○責，便至屋外其所有自小貨車內睡覺，吳金郎因不放心，轉回詢
    問甲○○，乙○○是否回家，甲○○原應注意抽煙後，應將煙蒂熄掉，以防止火
    災之發生，而依當時情形又無不能注意之情事，竟疏於注意，於上址二樓抽煙後
    未將煙蒂熄掉，即與吳金郎外出尋找乙○○，二樓因置放木質可燃物，因而引起
    火災，燒燬二樓臥室、客廳，並向三樓樓梯間延燒而燒至三樓，賴添龍因行動不
    便，當場為火燒死。
二、案經台灣板橋地方法院檢察署檢察官偵查起訴。
    理  由
一、訊據被告甲○○矢口否認涉有右揭犯行，辯稱：伊與吳金郎外出前並沒有抽煙云
    云。經查，被害人賴添龍確因本件火災為火燒死，已經檢察官督同檢驗員到場相
    驗屬實，製有相驗筆錄、驗斷書、相驗屍體證明書附卷足憑；且被告於本院審理
    時亦自承當晚九時許外出找人前有抽煙等語（見本院九十年十月三十日審判筆錄
    ），況被告亦供稱當晚證人吳金郎並未上樓，且證人賴添明、賴添風、乙○○當
    晚外出不在家，另經內政部消防署採取系爭房屋二樓臥室碳化物，經「前處理分
    析方法」、「儀器機型」鑑定方法，所得之萃取液，注入氣相層析質譜儀鑑析後
    ，結果發現證物中未含有石油類促燃劑，有八十九年八月二十四日火災證物鑑定
    報告可稽，已然排除人為縱火之可能性，又未發現電氣熔痕或配線不當情事，亦
    無化工原料或危險物品因素引起自燃之可能性，而被告自承吳金郎在樓下叫伊，
    並沒有上樓，火災發生之前只有伊一人在二樓，徵之被告之夫乙○○證稱被告有
    抽菸習慣，被告於當晚九時許亦有抽煙等情，堪信被告與證人吳金郎當晚外出尋
    找證人乙○○前，抽煙後未將煙蒂熄掉，即逕自外出，以致引起火災，是被告所
    辯顯係事後卸責之詞，不足採信，並有臺北縣政府消防局火災原因調查報告書附
    卷可稽；按被告既承租該棟房屋，即應確實維護房屋安全並應詳加注意，以防範
    危害情事發生，而依當時情形並無不能注意之情事，竟能注意而未注意，其對本
    件火災之發生有過失，已可認定，且被告之過失行為與被害人賴添龍之死亡間有
    相當因果關係。事證明確，被告其犯行堪予認定。
二、核被告所為，係犯刑法第一百七十三條第二項之失火燒燬現供人使用之住宅及同
    法第二百七十六條第一項之因過失致人於死二罪。被告所犯上開二罪，係一過失
    行為而觸犯，為想像競合犯，應從重以因過失致人於死罪處斷。爰審酌被告之品
    行、智識程度、所生危害及被告犯罪後態度等一切情狀，量處如主文所示之刑，
    用資懲儆。末查；被告前未曾受有期徒刑以上刑之宣告，此有台灣高等法院檢察
    署刑案紀錄簡覆表在卷可徵。被告經此家中巨變其子亦因而不幸死亡，信己足收
    戒慎警惕之效，應無再犯之虞，本院認其宣告刑以暫不執行為適當，爰依法諭知
    緩刑二年，以示矜恤。
據上論斷，應依刑事訴訟法第二百九十九條第一項前段，刑法第一百七十三條第二項
、第二百七十六條第一項、第五十五條、第七十四條第一款，罰金罰鍰提高標準條例
第一條前段，判決如主文。
本案經檢察官吳宗光到庭執行職務
中      華      民      國    九十      年     十一     月      八      日
                                      台灣板橋地方法院刑事第四庭
                                          法    官    徐  子  涵
右正本證明與原本無異。
如不服本判決，應於判決送達後十日內向本院提出上訴狀 (應附繕本)。
                                          書 記 官    彭  麗  紅
中      華      民      國      九十      年    十一    月     十九     日
附錄本案論罪科刑法條
刑法第一百七十三條
放火燒燬現供人使用之住宅或現有人所在之建築物、礦坑、火車、電車或其他供水、
陸、空公眾運輸之舟、車、航空機者，處無期徒刑或七年以上有期徒刑。失火燒燬前
項之物者，處一年以下有期徒刑、拘役或五百元以下罰金。
第一項之未遂犯，罰之。
預備犯第一項之罪者，處以年以下有期徒刑、拘役或三百元以下罰金。
刑法第二百七十六條
因過失致人於死者，處二年以下有期徒刑、拘役或二千元以下罰金。
從事業務之人，因業務上之過失犯前項之罪者，處五年以下有期徒刑或拘役，得併科
三千元以下罰金。


司法院資訊處製作；財團法人民間司法改革基金會備份。
